【裁判字號】    91,附民,293
【裁判日期】    920306
【裁判案由】    妨害自由等
【裁判全文】
臺灣高等法院刑事附帶民事訴訟判決                九十一年度附民字第二九三號
    原      告  乙○○
    訴訟代理人  丙○○律師
    被      告  甲○○
右列被告因妨害自由案件（九十一年度上易字第二六六○號），原告提起附帶民事訴
訟，請求損害賠償，本院判決如左：
    主  文
被告應給付原告新臺幣參萬元，及自民國九十一年一月二十三日起至清償日止按年息
百分之五計算之利息。
原告其餘之訴及假執行之聲請均駁回。
    事  實
一、原告訴之聲明求為判決：（一）、被告應將如附件一所示道歉聲明以五號字體及
    寬五公分、長七公分之篇幅，刊登於中國時報之全國Ａ或Ｂ版頭版報頭下方，另
    應給付原告新台幣（以下同）二十萬元，及自訴狀繕本送達之翌日起，至清償日
    止，按年息百分之五計算之利息；（二）、原告願供擔保，請准宣告假執行。其
    陳述略以：本件原告與被告為兄妹關係，原告遭被告恐嚇及誹謗，精神上痛苦萬
    分，除請求被告給付二十萬元金錢賠償外，並請求被告應刊登如附件一之道歉聲
    明，以回復原告之名譽，爰依民法第一百八十四條第一項前段、第一百九十五條
  第一項，請求判決如訴之聲明等語。
二、被告之聲明：請求駁回原告之訴。其事實上陳述則引用刑事案件證據資料及答辯
    。
    理  由
一、按因故意或過失，不法侵害他人之權利者，負損害賠償責任；又不法侵害他人之
    身體、健康、名譽、自由、信用、隱私、貞操或不法侵害其他人格法益而情節重
    大者，被害人雖非財產上之損害亦得請求賠償相當之金額，民法第一百八十四條
    第一項前段、第一百九十五條第一項分別定有明文。經查，原告主張被告犯有恐
    嚇罪，業經本院刑事判決（如附件二）認定在案，則原告主張被告對其有恐嚇之
    侵權行為事實，堪以認定。本件原告主張被告對之施以恐嚇行為，致其心生畏懼
    ，據以請求被告為金錢損害賠償，自非無據。本院爰斟酌兩造具有兄妹之親屬關
    係、雙方之職業、被告為恐嚇行為之情形以及原告所受之精神痛苦程度等情形，
    認原告請求被告給付三萬元及自起訴狀繕本送達被告之翌日即九十二年一月二十
    三日起之法定遲延利息，為有理由，應予准許，逾此部分之請求，為無理由，應
    予駁回。
二、按刑事訴訟諭知無罪之判決者，應以判決駁回原告之訴，刑事訴訟法第五百零三
    條第一項前段定有明文。本件被告被訴誹謗部分，經台灣桃園地方法院以九十年
    度易字第一七一三號刑事判決諭知被告無罪（參附件二），公訴人提起上訴，復
    經本院駁回上訴在案，揆之前揭規定，本院自應駁回原告因被告誹謗案件附帶提
    起之民事訴訟，其假執行之聲請，因失所附麗，應併予駁回。
三、原告請求金錢之損害賠償部分，其訴訟標的為二十萬元，本院准予賠償部分為三
    萬元，均未達民事訴訟法第四百六十六條第一項規定之得上訴第三審之下限，不
    得上訴第三審，是本件原告此部分之請求，經本院判決即告確定，其所為假執行
    之聲請，核無必要，應予駁回。
據上論斷，本件原告之訴，一部為有理由，一部為無理由，依刑事訴訟法第五百零二
條、第五百零三條第一項，判決如主文。
中      華      民      國    九十二    年      三      月      六      日
                            臺灣高等法院刑事第二十庭
                                審判長法  官  葉  麗  霞
                                      法  官  李  春  地
                                      法  官  鄧  振  球
右正本證明與原本無異。
不得上訴。
                                      書記官  洪  秋  帆
中    華      民      國    九十二    年      三      月      十      日


司法院資訊處製作；財團法人民間司法改革基金會備份。
